# 或有事项、预计负债的时点问题

提问人：pentaxxx 时间：2013-08-06 14:10:56
还是这个例子，另一个问题
若是 2006 年起诉、 2007 年判决时均不知道应该承担多少负债和逾期利息，那么当时就不能确认预计负债。
保证人到了 2011 年确认预计负债，有可能是 2011 年才满足预计负债确认条件，那 2011 年就应该计入当期损益，而不是调整期初未分配利润。 这个对当期的影响是非常重大的。
审计的话，应该如何应对？ 保证人 06 年不做预计负债，有可能是不满足条件，也有可能是满足条件但没做（如果对方不想影响 2011年的损益话，可能会以这个理由应对）

回答人：chenyiwei
这种情况的主观判断姓很强，关键是要充分取得审计证据，在此基础上作出谨慎和无偏向的判断。取得律师的法律意见是不可缺少的基本程序。